臺灣新北地方法院板橋簡易庭小額民事判決
111年度板小字第3413號
原      告  劉麗雯  
被      告  億辰利食品有限公司

法定代理人  張家豪  

被      告  王俊霖  
上二人共同
訴訟代理人  陳立果  
            蔡明軒  
複代理人    林唯傑  

上列當事人間請求侵權行為損害賠償事件，於中華民國111年10
月11日辯論終結，本院判決如下：
    主  文
被告應給付原告新臺幣陸萬肆仟元，及自民國一百一十一年九月
十三日起至清償日止，按年息百分之五計算之利息。
訴訟費用新臺幣壹仟元由被告負擔。
本判決得假執行，但被告以新臺幣陸萬肆仟元為原告預供擔保後
，得免為假執行。
    事實及理由要領
一、原告主張：被告王俊霖於民國（下同）111年3月4日16時58
    分許，駕駛被告億辰利食品有限公司（下稱億辰利公司）所
    有車號000-0000號小貨車，行經新北市板橋區臺64線道路東
    行20.8公里處，因未注意車前狀況之過失而撞擊原告所有並
    由訴外人朱志成駕駛之BFC-9355號自用小客車（下稱系爭車
    輛），致系爭車輛受有損害，經鑑定後認定系爭車輛因本件
    事故價值減損6萬元，原告合計受有損壞新臺幣(下同)64000
    元(計算式：6萬元+4000元鑑定費=64000元)之損害。為此，
    爰依侵權行為損害賠償之法律關係，求為判決：被告應給付
    原告64000元及自起訴狀繕本送達翌日起至清償日止，按年
    息百分之5計算之利息等語。
二、被告則辯以：
  ㈠對於本件事故被告應負肇事責任並不爭執，惟原告所請求之
    車輛折價損失，係指原告實際交易後產生之價差，系爭車輛
    現仍為原告使用中，既未實際交易車輛，則應無折價損失之
    產生。退步言之，若原告得向被告請求折價損失，按民法第
    216條之1規定，系爭車輛修復費用為132424元，並經原告所
    投保之保險公司即訴外人新安東京海上產物保險股份有限公
    司(下稱新安產物公司)賠付予維修廠商，原告就修復費用之
    損害賠償請求權部分則已法定移轉予新安產物公司，新安產
    物公司業已檢送資料代位求償中，是系爭車輛修復費用之金
    額未來將由被告所投保之華南產物保險股份有限公司(下稱
    華南產物公司)代被告賠付之，原告確實受有系爭車輛修復
    費用132424元之賠償，依法定計算折舊後，系爭車輛必要之
    修復費用應為89665元(計算式：工資40105元+烤漆13665元+
    折舊後之零件費用35895元=89665元)，是原告受有其中差額
    42759元(計算式：132424元-89665元=42759元)之利益。
  ㈡而原告委託台灣區汽車修理工業同業公會鑑定系爭車輛折價
    費用，經鑑定系爭車輛折價損失為6萬元，如原告得向被告
    請求折價損失，原告之請求自應扣除上開利益即42759元，
    被告應僅就17241元(計算式：60000元-42759元=17241元)負
    損害賠償責任。另按民事訴訟法第277條規定，原告主張之
    鑑定費用4000元係為原告就其應負舉證責任義務之支出，則
    不得以其舉證費用向被告請求之各等語。
三、經查：
  ㈠按因故意或過失，不法侵害他人之權利者，負損害賠償責任
    。汽車、機車或其他非依軌道行駛之動力車輛，在使用中加
    損害於他人者，駕駛人應賠償因此所生之損害；又負損害賠
    償責任者，除法律另有規定或契約另有訂定外，應回復他方
    損害發生前之原狀。因回復原狀而應給付金錢者，自損害發
    生時起，加給利息。第1項情形，債權人得請求支付回復原
    狀所必要之費用，以代回復原狀，民法第184條第1項前段、
    第191條之2前段及第213條分別定有明文。復按受僱人因執
    行職務，不法侵害他人之權利者，由僱用人與行為人連帶負
    損害賠償責任，民法第第188條第1項前段亦定有明文。本件
    被告億辰利公司因受僱人即被告王俊霖執行職務所生過失致
    原告所有之系爭車輛受損，揆諸前揭規定，自應負連帶損害
    賠償責任。又系爭車輛於111年3月間未發生事故前，在正常
    車況下之價值約為50萬元，於發生事故修復後之價值約為44
    萬元，折價約為6萬元，此有台灣區汽車修理工業同業公會1
    11年5月6日台區汽工(宗)字第111213號函在卷可稽。揆諸首
    揭規定，是原告請求系爭車輛因本件事故所生之交易上貶值
    及支出之鑑定費用共計64000元，自屬有據，應予准許。
  ㈡從而，原告依侵權行為之法律關係訴請被告給付原告64000元
    ，及自起訴狀繕本送達翌日即111年9月13日起至清償日止，
    按年息百分之5計算之利息，為有理由，應予准許。
四、本件係民事訴訟法第436條之8所定之小額訴訟事件，應依同
    法第436條之20之規定，依職權宣告假執行。
中　　華　　民　　國　　111 　年　　11　　月　　15　　日
                  臺灣新北地方法院板橋簡易庭
                      法    官  李崇豪
上列為正本係照原本作成。
如不服本判決，應於收受送達後20日內以違背法令為理由向本院
提出上訴狀（上訴理由依法應表明一、原判決所違背之法令及其
具體內容。二、依訴訟資料可認為原判決有違背法令之具體事實
。）如於本判決宣示後送達前提起上訴者，應於判決送達後20日
內補提上訴理由書（須附繕本），如未於上訴後20日內補提合法
上訴理由書，法院得逕以裁定駁回上訴。
中　　華　　民　　國　　111 　年　　11　　月　　15　　日
                      書 記 官  葉子榕